# 请教陈版关于政府补助退回的账务处理

提问人：苍蓝 新月 时间：2023-02-05 09:49:13
请教陈版，我公司于 2014 年收到与研发活动相关的一笔政府补助 300 万元，我公司于 2014 年计入了营业外收入，后续研发活动使用 270 万元， 2022 年度政府做项目结算审核时，要求我公司退回 30 万元结余差额，请问当退回这笔政府补助是冲减 22 年度的营业外收入还是其他收益。

回答人：chenyiwei
首先，“我公司于 2014 年计入了营业外收入，后续研发活动使用 270 万元”是否表明存在前期差错，即不应在 2014 年度计入损益，而应在后续发生研发费用时才计入损益？
如果不考虑前期差错，单独就后续款项的缴回而言，由于 2017 年政府补助准则修订时采用未来适用法进行衔接处理，因此基于与历史上的会计处理同口径的考虑， 2022 年缴回款项时仍可以计入营业外支出。